【裁判字號】    90,易,650
【裁判日期】    901031
【裁判案由】    違反商標法
【裁判全文】
臺灣雲林地方法院刑事判決                            九十年度易字第六五號
    公 訴 人  臺灣雲林地方法院檢察署檢察官
    被    告  乙○○
    輔佐人即  甲○○
    被告之夫
右列被告因違反商標法案件，經檢察官提起公訴（九十年度偵字第一九三九號），本
院判決如左：
    主  文
乙○○意圖欺騙他人，於同一商品，使用相同於他人註冊商標之圖樣，處有期徒刑陸
月，如易科罰金以參佰元折算壹日。
扣案仿冒之「ＴＨ  ＰＡＯＬＯ」圖樣之襪子二十四雙，沒收之。
    事  實
一、乙○○係設於雲林縣斗六市○○路二八三之九號「明恒企業社」之負責人，明知
    「泰賀保羅ＴＨ  ＰＡＯＬＯ」係龍門企業社所有之商標（商標註冊號數第七五
    一八四八號，專用期間自民國（下同）八十六年三月一日起至九十六年二月二十
    八日止），於八十七年間已移轉登記給丙○○，屬於他人有專用權之圖樣，不得
    擅自仿製。乙○○竟意圖欺騙消費者，自九十年三月初某日起，未經丙○○許可
    ，自行購買棉紗原料後，僱請紡織工人仿冒製造「ＴＨ  ＰＡＯＬＯ」圖樣之襪
    子，共仿製一百多打，再以每打新台幣（下同）八十元代價出售中盤商，其售價
    較正品批發價每打一百三十元便宜甚多，以此達成削價競爭之目的。嗣因商標專
    用權人丙○○不甘損失，報警於九十年五月九日下午二時三十分許，在上址查獲
    ，並扣得乙○○仿冒之「ＴＨ  ＰＡＯＬＯ」圖樣之襪子二十四雙。
二、案經商標專用權人丙○○訴由雲林縣警察局斗六分局報告臺灣雲林地方法院檢察
    署檢察官偵查起訴。
    理  由
一、被告乙○○雖承認仿製系爭商標之襪子，但否認有何犯行，辯稱：當初是隨便找
    來的圖樣，不知道是別人的商標云云。惟查：系爭「泰賀保羅ＴＨ  ＰＡＯＬＯ
    」商標，業經龍門企業社於八十六年三月一日起取得商標專用權，期間至九十六
    年二月二十八日止，並於八十七年五月十六日移轉給告訴人丙○○專用，有商標
    註冊證明影本可稽。而扣案仿冒襪子上確有「ＴＨ  ＰＡＯＬＯ」之圖樣，業經
    本院勘驗明確（詳本院審判筆錄），顯為仿製之偽品。而正品「泰賀保羅ＴＨ
    ＰＡＯＬＯ」商標之襪子，批發給中盤商之正常售價為每打一百三十元，有告訴
    人提出之發票可稽。被告以每打八十元之價格削價競爭，影響正品襪子之銷路，
    顯為惡意不公正競爭行為。輔佐人（被告之夫）坦承：該圖案是隨便找來的，且
    當初有交代織圖案的工人，不要織的太像等語（九十年十月三日訊問筆錄）。顯
    見被告確實知道該圖樣為他人商標，原本僅欲以類似圖樣魚目混珠，才故意要求
    紡織工人稍作修正，顯有犯罪故意。在審判中辯稱不知是他人有商標權圖樣云云
    ，不值採信。綜上所述，被告犯行事證明確，犯行已可認定。
二、核被告所為，係犯商標法第六十二條第一款之罪。被告一次僱工紡織一百多打仿
    冒襪子，仍屬單一接續行為。爰審酌被告無任何刑事犯罪前科，素行良好，且有
    高職以上學歷，具有相當智識程度，竟仿冒他人商標進行削價競爭，影響商標權
    人應有之商業利益，所生損害非輕，犯後仍不賠償被害人，態度不佳；惟被告低
    價販賣仿冒品，本身獲利亦屬有限等一切情狀，量處如主文所示之刑，並諭知易
    科罰金之折算標準，以資懲儆。扣案仿冒之襪子二十四雙，應依商標法第六十四
    條沒收之。
據上論斷，應依刑事訴訟法第二百九十九條第一項前段、商標法第六十二條第一款、
第六十四條，刑法第四十一條第一項前段，罰金罰鍰提高標準條例第二條，判決如主
文。
本案經檢察官林伯宇到庭執行職務。
中      華      民      國      九十      年      十     月    三十一   日
                                    臺灣雲林地方法院刑事第一庭
                                        審判長法官  康  樹  正
                                              法官  劉  為  丕
                                              法官  葉  明  松
右正本證明與原本無異。
如不服本判決，應於判決送達後十日內向本院提出上訴狀( 應附繕本 )。
                                            書記官  陳  善  永
中      華      民      國      九十      年      十     月    三十一   日
附錄本判決論罪科刑法條全文
商標法第六十二條
意圖欺騙他人，有左列情事之一者，處三年以下有期徒刑、拘役或科或併科新臺幣二
十萬元以下罰金：
一、於同一商品或類似商品，使用相同或近似於他人註冊商標之圖樣者。
二、於有關同一商品或類似商品之廣告、標帖、說明書、價目表或其他文
    書，附加相同或近似於他人註冊商標圖樣而陳列或散布者。


司法院資訊處製作；財團法人民間司法改革基金會備份。
